臺灣板橋地方法院刑事判決　　　　　　 100年度易字第2779號
公　訴　人　臺灣板橋地方法院檢察署檢察官
被　　　告　林錦宏
上列被告因竊盜案件，經檢察官提起公訴（100年度偵字第17277
號），被告於本院準備程序中就被訴事實為有罪之陳述，經本院
裁定進行簡式審判程序，判決如下：
    主  文
林錦宏逾越安全設備竊盜，累犯，處有期徒刑柒月。
    事  實
一、林錦宏前因施用毒品案件，經本院以96年度易字第3382號判
    處有期徒刑4月確定，於民國97年7月18日縮刑期滿執行完畢
    。詎其猶不知悔改，復意圖為自己不法之所有，於100年1月
    7 日晚間7 時前某時許，在新北市○○區○○路457 號前，
    因見該公寓1 樓大門未關，遂進入後前往該公寓6 樓之加蓋
    房屋前，攀爬逾越該屋之窗戶後進入屋內，竊取劉榮喻所有
    之電腦液晶螢幕1 台、DVD 播放器1 台及背包1 個得手後離
    去。嗣因劉榮喻於同日晚間7 時許，發現屋內財物遭竊而報
    警處理，經警員於現場採得可疑指紋後，送請內政部警政署
    刑事警察局鑑驗比對，發現與林錦宏之指紋相符，始查悉上
    情。
二、案經新北市政府警察局中和第一分局移送臺灣板橋地方法院
    檢察署檢察官偵查後提起公訴。
    理  由
一、程序方面：按除被告所犯為死刑、無期徒刑、最輕本刑為3
    年以上有期徒刑之罪或高等法院管轄第一審案件者外，於第
    一次審判期日前之準備程序進行中，被告先就被訴事實為有
    罪之陳述時，審判長得告知被告簡式審判程序之旨，並聽取
    當事人、代理人、辯護人及輔佐人之意見後，裁定進行簡式
    審判程序，刑事訴訟法第273 條之1 第1 項定有明文。經核
    ，本件被告林錦宏所犯係死刑、無期徒刑、最輕本刑為3年
    以上有期徒刑以外之罪，其於準備程序中就被訴事實為有罪
    之陳述，經法官告知簡式審判程序之旨，並聽取公訴人、被
    告之意見後，本院爰依首揭規定，裁定進行簡式審判程序，
    合先敘明。
二、上揭事實，業據被告於偵查、本院準備程序及審理時坦承不
    諱，核與證人即被害人劉榮喻於警詢之指述情節相符，並有
    內政部警政署刑事警察局刑紋字第1000022555號鑑定書1份
    在卷足憑，因認被告之自白與事實相符，堪予採信。本件罪
    證明確，被告犯行洵堪認定，應予依法論科。
三、查被告行為後，刑法第321條第1項第1款之規定，已於100年
    1月26日經修正公布，並自同年月28日起生效施行，修正後
    之刑法第321條第1項各款之處罰規定，法定刑由「六月以上
    、五年以下有期徒刑」修正為「六月以上、五年以下有期徒
    刑，得併科新臺幣十萬元以下罰金」，其主刑增列併科罰金
    ；又該條項第1 款之構成要件，並由「於夜間侵入住宅或有
    人居住之建築物、船艦或隱匿其內而犯之者」修正為「侵入
    住宅或有人居住之建築物、船艦或隱匿其內而犯之者」，使
    不分於夜間或白天侵入住宅竊盜，均有加重竊盜罪之適用；
    是比較修正前、後刑法第321 條第1 項之結果，修正後之規
    定，對被告而言較不利，爰依刑法第2 條第1 項前段之規定
    ，適用行為時即修正前之規定。
四、又按刑法第321 條第1 項第2 款所謂「其他安全設備」，係
    指具有隔絕防閑作用，並固定於土地上之建築物或工作物之
    安全設備而言；建築物裝設之窗戶、氣窗、鐵窗，依一般社
    會通常觀念，皆具有隔絕、防盜及防閑之功能作用，自屬刑
    法第321 條第1 項第2 款所稱之安全設備。故核被告所為，
    係犯修正前刑法第321 條第1 項第2 款之逾越安全設備竊盜
    罪。公訴意旨雖認被告所犯本案竊盜犯行另有刑法第321 條
    第1 項第1 款之加重事由云云，然查本件被害人係於100 年
    1 月7 日晚間7 時許，發現屋內財物遭竊而報案，有其警詢
    筆錄在卷可佐，而遍查全卷，並無積極證據足資證明被告自
    窗戶攀爬進入被害人住處行竊時已屬夜間時段，尚難遽論以
    該款加重事由。再被告前有如事實欄所載之論罪科刑執行情
    形，有臺灣高等法院被告前案紀錄表附卷可憑，其於受徒刑
    執行完畢後5 年內，故意再犯本件有期徒刑以上之罪，為累
    犯，應依刑法第47條第1 項加重其刑。爰審酌被告正值年輕
    力壯，竟不思依循正軌賺取財物，反以逾越窗戶之方式，進
    入被害人住處行竊，對社會治安及被害人住宅、隱私安全危
    害甚鉅；兼衡其犯罪之動機、目的、智識程度、所竊得財物
    之價值、犯後坦承犯行態度良好等一切情狀，量處如主文所
    示之刑，以資懲儆。
據上論斷，應依刑事訴訟法第273 條之1 第1 項、第299 條第1
項前段，刑法第2 條第1 項前段、( 修正前) 刑法第321 條第1
項第2 款、第47條第1 項，刑法施行法第1 條之1 第1 項前段、
第2 項，判決如主文。
本案經檢察官林錦鴻到庭執行職務。
中    華    民    國   100    年    10    月    7     日
                  刑事第十庭   法  官   陳昭筠
上列正本證明與原本無異。
如不服本判決應於送達後10日內向本院提出上訴狀。
                               書記官   黃文儀
中    華    民    國   100    年    10    月    13    日
附錄本案論罪科刑法條全文
修正前中華民國刑法第321條
犯竊盜罪而有左列情形之一者，處6月以上、5年以下有期徒刑：
一、於夜間侵入住宅或有人居住之建築物、船艦或隱匿其內而犯
    之者。
二、毀越門扇、牆垣或其他安全設備而犯之者。
三、攜帶兇器而犯之者。
四、結夥三人以上而犯之者。
五、乘火災、水災或其他災害之際而犯之者。
六、在車站或埠頭而犯之者。
前項之未遂犯罰之。